【裁判字號】    89,訴,450
【裁判日期】    900615
【裁判案由】    妨害性自主罪
【裁判全文】
臺灣高雄地方法院刑事判決                          八十九年度訴字第四五號
    公  訴  人  臺灣高雄地方法院檢察署檢察官
    被      告  邱春萬
    指定辯護人  本院公設辯護人蘇鴻吉
右列被告因妨害性自主案件，經檢察官提起公訴（八十八年度偵字第二八三七九號）
，本院判決如左：
    主  文
邱春萬連續對於女子利用其身心障礙之情形，不知抗拒而為性交之行為，處有期徒刑
肆年陸月，並於刑之執行前令入相當處所，施以治療至治癒為止，但治療期間不得逾
年。
    事  實
一、邱春萬見鄰家女子Ａ係智障可欺（Ａ係民國六十一年五月二十五日出生之成年人
    ，其智能方面屬中度智障，自我照顧方面之行為表現，需在家人督導協助方能完
    成部分工作，Ａ明顯缺乏一般常識，對於他人性侵害行為缺乏良好判斷力，僅能
    情緒上因被強制要求做某些行為而有緊張、害怕反應，至於要如何因應此性侵害
    之情況，Ａ明顯缺乏能力去思考要如何因應），於是基於利用Ａ女身心障礙不知
    抗拒情形而與之性交之概括犯意，連續先於八十八年八月中旬間某日晚上六、七
    時許，在住處（即高雄縣林園鄉○○村○○○路十五號）二樓陽台向Ａ招手示意
    ，Ａ則自住家二樓陽台爬至邱春萬家中，邱春萬遇著Ａ女後則將其摟住，並將Ａ
    帶至房間內，哄Ａ乖乖不要動，並自行脫褪全身衣物及Ａ之衣褲，Ａ當時僅能情
    緒上因被強制要求做前揭動作而有緊張、害怕反應，但不知如何抗拒因應邱春萬
    當時性侵害之情況，Ａ於是被邱春萬姦淫得逞；嗣後，邱春萬續以前揭手法，於
    八十八年八月十五日晚間在陽台向Ａ女招手，Ａ又自住家二樓陽台爬至邱春萬家
    中，邱春萬復姦淫Ａ女得逞。八十八年八月十六日上午六時三十分許，Ａ女之母
    發現Ａ不在房間內，由於Ａ之母親曾經目睹Ａ女自邱春萬家中樓頂躍過返家，乃
    至邱春萬家中查探，經在邱春萬家中房間內看見邱春萬與Ａ相擁而眠，以及邱春
    萬僅穿著內褲一條，Ａ則上衣被掀至胸部且露出扣子已解開之胸罩等狀況，經向
    Ａ女查詢後得悉上情。
二、案經Ａ女之母訴由高雄縣警察局林園分局報請臺灣高雄地方法院檢察署檢察官偵
    查起訴。
    理  由
一、本件被告邱春萬矢口否認右揭犯行，辯稱：那天我二樓陽台沒有鎖，我有養小狗
    ，可能Ａ晚上跑來我家看小狗，然後在房間內睡覺了，當天我是在樓下睡覺，後
    來Ａ的母親要上班找不到Ａ，才來我家找到Ａ女，我沒有與Ａ發生性關係云云。
    惟查，被告邱春萬已經於九十年一月十二日本院庭訊時，承認八十八年六月十六
    日有與Ａ同睡一床之事實；被害人Ａ則陳述其數次在前揭時地由被告招手躍過陽
    台至被告家中，由被告生殖器官與其生殖器官接合之情事；又Ａ母亦陳述曾經遇
    見Ａ自被告家中躍過返家，才於八十八年八月十六日早上至被告家中查探進而遇
    見與其女兒Ａ同眠之邱春萬僅穿著內褲一條，Ａ則上衣被掀至胸部與露出扣子已
    解開之胸罩之情形；而參以被告邱春萬嗣後在本院審理時改口辯稱Ａ是晚上跑來
    來伊家中看小狗等語，及長庚醫院出具之診斷證明書證明Ａ之處女膜係屬破裂不
    完整之情形，與被告讓鄰家女孩在家中過夜卻隱匿不告知女孩家長之非善意情況
    等項事證，顯然已可證明被告連續在陽台向Ａ女招手後帶Ａ至房間內姦淫之事實
    。又本件被害人Ａ之智能方面屬中度智障，自我照顧方面之行為表現，需在家人
    督導協助方能完成部分工作，Ａ明顯缺乏一般常識，對於他人性侵害行為缺乏良
    好判斷力，僅能情緒上因被強制要求做某些行為而有緊張、害怕反應，至於要如
    何因應此性侵害之情況，Ａ明顯缺乏能力去思考要如何因應，所以Ａ女須要請其
    家人多些照護以免讓不法之徒有機可趁等情，已由臺灣省私立高雄仁愛之家慈惠
    醫院出具精神鑑定報告可稽，所以被告邱春萬係數次利用Ａ女身心障礙，不知抗
    拒而為性交之行為之事實，亦可認定。即本件被告前揭辯解係不可採，被告罪證
    明確，犯行係可認定。
二、核被告邱春萬所為，係犯刑法第二百二十五條第一項乘機性交罪。被告先後數次
    姦淫Ａ女之行為，係時間緊接而反覆以同一手法犯相同構成要件之罪，為上開犯
    罪之連續犯，應以一罪論並加重其刑。本院審酌被告邱春萬對鄰家智障女子未知
    同情，以招手令被害人智障女子自家中陽台爬至被告家中與之性交，該項舉動，
    足見被告絲毫無視該女子應有之人格尊嚴，僅為逞其淫欲而對待被害人而已，且
    參以被告犯後飾詞圖卸，不知悔悟等情狀，爰量處如主文所示之刑。又依臺灣省
    私立高雄仁愛之家附設慈惠醫院鑑定被告後出具之鑑定報告說明：「邱員無明顯
    幻覺、妄想、思考障礙、智能不足等現象。邱員能清楚描述整個過程，且能合理
    化自己的行為，顯示邱員智能、判斷力、現實感未發現有異常現象。又在Ｓtat-
    tic-99與ＭnＳ０ＳＴ-Ｒ皆顯示邱員再犯危險為低再犯程度，對邱員較有利之因
    素為，無前科、再犯案時無明顯使用暴力、出獄時年齡大於三十一歲、先前有穩
    定工作、青少期無明顯反社會行為等。對邱員對於本案皆採否認態度，並一直以
    多種理由來合理化自己的行為，且邱員並無同理被害人的態度，並以被害人會主
    動找人發生性關係來掩飾自己的罪行，另邱員目前雖有太太，但仍會花錢嫖妓，
    顯示邱員對於女性的尊重與自我性衝動的控制仍有待加強。總合前揭情形，如邱
    員犯行確定，建議邱員接受身心教育，以增加性需求的衝動控制，並能尊重女性
    的自主權」等情，爰按刑法第九十一條之一第一項、第二項規定，諭知被告於刑
    之執行前令入相當處所，施以治療至治癒為止，但治療期間不得逾三年。
據上論斷，應依刑事訴訟法第二百九十九條第一項前段、刑法五十六條、第二百二十
五條第一項、第九十一條之一項、第二項，判決如主文。
本案經檢察官顏漢文到庭執行職務。
中    華    民    國      九十      年      六      月       十五       日
                                臺灣高雄地方法院刑事第三庭
                                    法  官  周志賢
右正本證明與原本無異。
如不服本判決，應於判決送達後十日內，向本院提出上訴狀。
                                    書記官  簡鴻雅
中    華    民    國      九十      年      六      月      二十六      日

司法院資訊處製作；財團法人民間司法改革基金會備份。
